臺灣臺南地方法院民事裁定
111年度家護聲字第61號
聲  請  人  
即  被害人  謝○○
相  對  人  邱○○

代  理  人  王捷歆法扶律師
上列當事人間聲請延長通常保護令事件，本院裁定如下：
    主  文
聲請駁回。
    理  由
一、聲請意旨略以：兩造為妯娌關係，屬家庭暴力防治法第3條
    第4款所定之家庭成員，相對人前對聲請人為家庭暴力行為
    ，經本院於民國110年10月29日核發本院110年度家護字第11
    12號通常保護令在案，因相對人會打電話至聲請人辦公室恐
    嚇聲請人，為此聲請延長上開保護令之期間等語。
二、本院之判斷：
（一）按聲請保護令之程式或要件有欠缺者，法院應以裁定駁回
      之。但其情形可以補正者，應定期間先命補正；通常保護
      令失效前，法院得依當事人或被害人之聲請撤銷、變更或
      延長之。延長保護令之聲請，每次延長期間為2年以下，
      家庭暴力防治法第13條第1項、第15條第2項分別定有明文
      。惟是否延長保護令期間，仍應視被害人有否遭受家庭暴
      力之事實及有無保護之必要而定（最高法院90年度台抗字
      第592號裁定意旨參照）。又通常保護令，依家庭暴力防
      治法第9條規定可知，本質上屬民事事件，應適用民事事
      件之舉證責任法則，而民事事件之證明程度須達「相當之
      證明」（最高法院87年度台上字第730號判決意旨參照）
      ，申言之，即主張該事實存在之當事人所提出之證據，證
      明程度須與使法院認定該事實存在之心證相當，且優於主
      張該事實不存在之他造當事人，方得認該事實存在，係採
      優勢證據法則。
（二）經查：
    ⒈相對人前因對聲請人實施家庭暴力行為，經本院於110年10
      月29日核發110度家護字第1112號民事通常保護令，有效
      期間為1年，該保護令主文諭知：「一、相對人不得對於
      聲請人實施身體或精神上不法侵害之行為。二、相對人不
      得對於聲請人為騷擾、接觸、跟蹤、通話、通信之行為。
      三、相對人應遷出聲請人之配偶洪榮志所有之住所（臺南
      市○區○○路00巷00弄00號），遷出後並應遠離上開住所至
      少100公尺。四、相對人應遠離聲請人之住所（臺南市○區
      ○○○路000巷00號）、工作場所（臺南市○區○○街0號）至少
      100公尺。五、本保護令之有效期間為1年」等事實，有該
      保護令附卷可按，堪以認定。
    ⒉本件聲請人固於上開保護令失效前聲請延長通常保護令，
      聲請人無法提出證據證明相對人打電話至其辦公室或住家
      騷擾聲請人，自難認相對人有此部分家庭暴力行為存在；
      至聲請人指摘相對人致電聲請人辦公室之政風單位，數落
      聲請人不是部分，因政風單位之職責本係受理民眾對公務
      人員違常之投訴，並加以調查，故即便相對人有此行為，
      亦難認係對聲請人為家庭暴力行為，故本院難認相對人於
      上開保護令有效期間仍對聲請人有家庭暴力之事實存在。
      本件已經本院定期審理請聲請人偕同證人到庭或提出相關
      證據，聲請人均未為之，揆諸上開說明，聲請人之聲請不
      符合延長保護令之要件，經本院定期補正又未補正，應予
      駁回。
三、依家庭暴力防治法13條第1項前段，裁定如主文。
中　　華　　民　　國　　111 　年　　10　　月　　31　　日
                  家事法庭  法  官  游育倫
以上正本係照原本作成。
如對本裁定抗告須於裁定送達後10日內向本院提出抗告狀，並繳
納抗告費及附具繕本。
中　　華　　民　　國　　111 　年　　10　　月　　31　　日
                            書記官 李鎧安